臺灣臺北地方法院民事判決
111年度勞訴字第170號
原      告  戴誌萍  

訴訟代理人  陳建維律師（法扶律師）
被      告  艾絜整合行銷有限公司（已解散）


法定代理人  徐嘉縼  
            陳凱韻  



上  一  人
訴訟代理人  陳志成  
上列當事人間請求給付資遣費等事件，本院於民國111年8月17日
言詞辯論終結，判決如下：
    主  文
一、被告應給付原告新臺幣陸萬參仟伍佰捌拾參元，及自民國一
    一一年四月十八日起至清償日止，按年息百分之五計算之利
    息。
二、被告應提繳新臺幣玖佰柒拾捌元至原告之勞工退休金專戶。
三、被告應開立非自願離職證明書予原告。
四、原告其餘之訴駁回。
五、訴訟費用由被告負擔百分之八十二，餘由原告負擔。
六、本判決第一項得假執行。但被告如以新臺幣陸萬參仟伍佰捌
    拾參元為原告預供擔保，得免為假執行。
七、本判決第二項得假執行。但被告如以新臺幣玖佰柒拾捌元為
    原告預供擔保，得免為假執行。
八、原告其餘假執行之聲請駁回。　
    事實及理由
壹、程序方面：
　　按解散之公司除因合併、分割或破產而解散外，應行清算；
    解散之公司，於清算範圍內，視為尚未解散；公司之清算人
    ，在執行職務範圍內，亦為公司負責人；有限公司之清算，
    以全體股東為清算人，但本法或章程另有規定或經股東決議
    另選清算人者，不在此限，公司法第24條、第25條、第8條
    第2項、第113條第2項準用第79條分別定有明文。查被告於
    起訴前之民國110年7月31日經股東同意解散，並由乙○○、甲
    ○○擔任清算人等情，有經濟部商工登記公示資料查詢服務及
    股東同意書在卷可稽（見本院卷第33頁、第99頁），依法即
    應列乙○○、甲○○為被告之法定代理人，合先敘明。
貳、實體方面：
一、原告主張：原告自109年8月3日起受僱於被告，擔任駐點銷
    售人員，自109年8月起時薪為新臺幣（下同）350元、110年
    2月起時薪為400元（下稱系爭勞動契約）。嗣被告於110年8
    月16日辦理解散登記，而有勞動基準法（下稱勞基法）第11
    條第1款之事由，系爭勞動契約於斯時起即終止，縱系爭勞
    動契約未於被告辦理解散登記時終止，原告亦已於110年10
    月15日勞資爭議調解會議時，以勞基法第14條第1項第5、6
    款規定為由，為終止系爭勞動契約之意思表示。惟被告尚積
    欠原告110年5月份工資、同年4月2日假日加倍工資差額共計
    1萬元、資遣費1萬2,303元、預告工資1萬5,840元未給付；
    又被告未為原告投保勞工保險及就業保險，致原告無法請領
    失業給付，自應賠償原告失業給付損失3萬9,960元，以及提
    繳勞工退休金978元至原告之勞工退休金專戶，另應開立非
    自願離職證明書予原告，爰依系爭勞動契約約定、勞基法第
    16條、第19條、第22條第2項、第37條、第39條、勞工退休
    金條例（下稱勞退條例）第6條、第12條、第14條、第31條
    、就業保險法第11條第1項第1款、第3項、第16條第1項、第
    38條規定提起本件訴訟等語，並聲明：㈠被告應給付原告7萬
    8,103元，及自起訴狀繕本送達翌日起至清償日止，按年息5
    %計算之利息。㈡被告應提繳978元至原告之勞工退休金專戶
    。㈢被告應開立非自願離職證明書予原告。㈣願供擔保，請准
    宣告假執行。
二、被告則以：被告以從事各類產品之代銷或代言為業，須依委
    託廠商之產品性質及行銷需求提供勞務，兩造所簽訂之承攬
    契約書（下稱系爭契約書）第1條約定被告於接到廠商活動
    後，將派工給有意願參與之承攬人員，則原告可預期其工作
    並無繼續性需求；系爭契約書第2條約定承攬期間自109年8
    月3日起至110年8月3日止，且原告已知悉被告於110年8月16
    日辦理解散登記而不再續約，而原告得依其意願自主決定是
    否提供勞務，是原告之工作具暫時性、偶發性，兩造間屬承
    攬關係，且兩造間縱屬勞動契約之法律關係，亦為定期性契
    約而已屆期終止，原告自不得請求資遣費、預告工資、失業
    給付賠償及開立非自願離職證明書。此外，縱然原告於假日
    之110年4月2日、110年5月1日有工作之事實，亦因其非固定
    於平日上班，不合於加班之要件而不得請求加班費。至於11
    0年5月13日至同年月15日因應防疫禁止內用政策，廠商撤回
    對於被告之委託，係非可歸責於被告，原告自不得請求工資
    。另訴外人陳珮俞接受被告派任工作後請原告代班，然被告
    已給付工資予陳珮俞，則原告應向陳珮俞請求工資等語，資
    為抗辯，並聲明：原告之訴駁回。
三、兩造不爭事項：（見本院卷第314頁）
　㈠兩造於109年8月3日簽訂系爭契約書（見本院卷第145頁）。
  ㈡被告公司於110年7月31日經股東會決議解散，並於110年8月 
    13日向臺北市政府申請解散登記，經臺北市政府於110年8月
     16日為解散登記。
　㈢原告於兩造契約關係存續期間曾於109年8月3日工作2小時、1
    10年2月26日工作4小時、110年3月5日工作2小時、110年3月
    26日工作2小時、110年4月2日工作4小時、110年5月1日工作
    4小時、110年5月7日工作2小時、110年5月8日工作2小時。
    其中110年5月1日工作4小時、110年5月7日工作2小時、110
    年5月8日工作2小時部分係代理陳珮俞之班。
四、得心證之理由：
　㈠兩造間為承攬契約關係或勞動契約關係？
　⒈按勞基法規定之勞動契約，指當事人之一方，在從屬於他方
    之關係下，提供職業上之勞動力，而由他方給付報酬之契約
    。此觀該法第2條第3款、第6款規定即明。勞動契約當事人
    之勞工，通常具有人格從屬性、經濟上從屬性及組織從屬性
    之特徵。而稱承攬者，謂當事人約定，一方為他方完成一定
    之工作，他方俟工作完成，給付報酬之契約，民法第490條
    第1項定有明文。承攬契約之當事人以勞務所完成之結果為
    目的，承攬人只須於約定之時間完成特定之工作，與定作人
    間無從屬關係，二者性質並不相同。基於勞基法保護勞務提
    供者之立法精神，除當事人明示成立承攬契約，或顯然與僱
    傭關係屬性無關者外，基於保護勞工之立場，應為有利於勞
    務提供者之認定，只要有部分從屬性，即足成立勞動契約關
    係（最高法院110年度台上字第90號判決意旨參照）。再按
    基於勞基法保護勞務提供者之立法精神，除當事人明示成立
    承攬契約，或顯然與僱傭關係從屬性無關者外，應為有利於
    勞務提供者之認定。所謂當事人明示成立承攬契約，係指當
    事人間勞務契約之實質內容屬於承攬契約之法律性質。如有
    爭執，法院應審查勞務契約之實質內容，不得囿於當事人所
    簽書面契約使用之名稱，始可避免雇主罔顧勞基法等勞動法
    令之義務要求勞工簽署名稱或內容含有承攬語詞之文件（最
    高法院110年度台上字第3159號判決意旨參照）。
　⒉經查，系爭契約書第1條約定：「我們於接到廠商活動後，將
    派工給有意願參與的承攬人員，並將工作內容、地點等資料
    載於E-MAIL或LINE或是紙本中，承攬人員收到後確認，若無
    異議即指派工作…」、第5條約定：「…以下約定請承攬人員
    務必要遵守：1.請穿著指定服裝並維持儀容整潔及妝容，並
    隨時保持服務之精神與笑容。2.請準時前往活動現場，活動
    期間勿講電話、玩遊戲或使用聊天軟體。3.除介紹廠商物品
    、形象與活動外，不得在活動範圍之內與活動人員聊天，活
    動期間均不得坐下與客人聊天，抽煙、喝酒（包括水、飲料
    ）、飲食等不符合品牌形象之行為；經勸告仍再犯者，我們
    有權終止契約。4.請勿與店家、客戶或業務聯絡或留下聯絡
    資料…。5.日報表請承攬人員仔細填寫，並於每週一16:30前
    繳回上週日報表正本；最後一個禮拜之報表應於下個月1日
    繳齊。6.請承攬人員要遵守職業道德，承攬期間不可承接其
    它相關競品之活動，一經發現我們將立即終止契約」（見本
    院卷第145頁），參以原告與被告督導之對話紀錄（見本院
    卷第75頁），原告詢問：「想問一下，到月底都沒班嗎？」
    等語，被告督導提及：「星期五六的班妳無法配合排班平日
    的班都是分給五六有排班的才公平」等語。另觀諸原告所填
    寫的日報表（見本院卷第55至61頁），其上有記載工作地點
    （店家）、工作日期、工作時間（含到點時間、離點時間）
    、工作內容（含促銷品項、競品資料、來客人數、活動建議
    與說明），並由店家負責人簽章。
　⒊由上可知，原告提供之勞務係受被告之指派調遣，包括工作
    地點、工作時間等，悉由被告事先指定，原告並應穿著指定
    之服裝，於指定之時間至指定之地點提供勞務，而原告提供
    銷售服務之內容亦屬制式、固定，於工作完成後亦須填寫銷
    售日報表，記載推銷酒品之價格、庫存、銷售量，競爭酒品
    之價額，工作時段之來客數、溝通人（桌）數、成功人（桌
    ）數，消費者飲用酒品後之評價等，且原告之工作表現尚須
    經被告考核，如原告違反系爭契約書第5條之情形，被告得
    予以適當懲處，最嚴重者還可終止契約關係，足認被告保有
    對原告工作紀律、考核懲處之高權，原告銷售服務勞務之提
    供係受被告指派調遣，不能用指揮性、計畫性或創作性方法
    對所提供勞務加以影響，此與承攬契約著重者為一定工作之
    完成，工作具有獨立之性質顯有不同，是原告所提供之銷售
    服務勞務具相當之從屬性，兩造自屬勞動契約關係。
　㈡兩造勞動契約關係是否因合約期滿而消滅？
  ⒈按勞動契約，分為定期契約及不定期契約。臨時性、短期性
    、季節性及特定性工作得為定期契約；有繼續性工作應為不
    定期契約，勞基法第9條第1項定有明文。現行勞基法之規範
    及勞動市場之僱傭型態以繼續性工作為一般常態，非繼續性
    工作為例外，又勞基法中針對從事繼續性工作之勞工與非繼
    續性工作之勞工之保護有所差別，是以，歷來對於從事非繼
    續性工作之定期契約工採取嚴格性之解釋，以避免雇主對受
    僱人力之濫用。所謂「非繼續性工作」係指雇主非有意持續
    維持之經濟活動，而欲達成此經濟活動所衍生之相關職務工
    作而言。
　⒉經查，系爭契約書第1條約定：「承攬期間為民國（下同）10
    9年8月3日起至110年8月3日止，承攬期間屆滿前一個月雙方
    未以書面告知不再續約，則本約將繼續延續一年，往後亦是
    如此」（見本院卷第145頁），觀諸原告所從事之銷售服務
    ，並無何臨時性、短期性、季節性及特定性可言，兩造雖於
    契約有約定僱傭期間，然其復有展延特約，且被告亦稱：被
    告雖未主動告知不再續約，但公司已在110年8月因疫情解散
    ，原告應該知悉等語（見本院卷第161頁），堪認原告實質
    上係從事繼續性工作，揆諸上開規定，兩造間應屬不定期勞
    動契約，而系爭勞動契約法律關係因被告為解散登記，已於
    110年8月16日終止依勞基法第11條第1款終止，是被告主張
    兩造間勞動契約關係因期間屆至而消滅等語（見本院卷第16
    1頁），尚屬無據。
　㈢就原告得請求之項目、金額分述如下：
  ⒈110年5月份工資部分：
  ⑴按工資應全額直接給付勞工；報酬應依約定之期限給付之，
    勞動基準法第22條第2項前段、民法第486條前段分別定有明
    文。又按僱用人受領勞務遲延者，受僱人無補服勞務之義務
    ，仍得請求報酬。債務人非依債務本旨實行提出給付者，不
    生提出之效力。但債權人預示拒絕受領之意思或給付兼需債
    權人之行為者，債務人得以準備給付之事情，通知債權人以
    代提出。債權人對於已提出之給付，拒絕受領或不能受領者
    ，自提出時起，負遲延責任，民法第487條前段、第235條、
    第234條分別有明文規定。再按債權人於受領遲延後，需再
    表示受領之意，或為受領給付作必要之協力，催告債務人給
    付時，其受領遲延之狀態始得認為終了。在此之前，債務人
    無須補服勞務之義務，仍得請求報酬（最高法院92年度台上
    字第1979號判決意旨參照）。
　⑵就110年5月1日工作4小時、110年5月7日工作2小時、110年5
    月8日工作2小時部分
　①原告於兩造契約關係存續期間曾於110年5月1日工作4小時、1
    10年5月7日工作2小時、110年5月8日工作2小時，該等部分
    係代理陳珮俞之班等節，為兩造所不爭執（見不爭執事項㈢
    ），而觀諸原告與被告法定代理人乙○○之LINE對話紀錄可知
    （見本院卷第77至85頁），乙○○於110年5月1日有詢問原告
    是否代陳珮俞的班，並提醒原告該日有班，原告並就110年5
    月1、7、8日之工作有向乙○○報告工作狀況，乙○○亦有要求
    原告填寫報表及上傳照片；又乙○○有向陳珮俞確認5月份原
    告代班的天數與時段，亦有乙○○與陳珮俞間之LINE對話紀錄
    翻拍照片、班表翻拍照片為憑（見本院卷第65頁、第67頁）
    ，足認被告已知悉上開時段由原告代班乙事，堪可認定。另
    陳珮俞曾向原告表示其已跟被告說好，薪水直接發到原告戶
    頭乙節，亦有原告與陳珮俞間之LINE對話紀錄翻拍照片可憑
    （見本院卷第71頁），則原告請求被告給付此部分工資，實
    屬有據。
　②被告雖辯稱：被告已給付工資予陳珮俞，原告應向陳珮俞請
    求工資等語，並提出LINE對話紀錄及轉帳畫面為憑（見本院
    卷第255頁、第257頁），然被告既已知悉此部分工時係由原
    告代班，且陳珮俞也已告知被告將薪水直接給予原告，被告
    即負有給付該部分之工資予原告之義務。故被告此部分所辯
    ，要無憑採。
　③按「內政部所定應放假之紀念日、節日、勞動節及其他中央
    主管機關指定應放假日，均應休假」、「第37條所定之休假
    ...，工資應由雇主照給。雇主經徵得勞工同意於休假日工
    作者，工資應加倍發給」，勞基法第37條第1項、第39條定
    有明文。經查，110年5月1日為勞動節，原告於該日工作，
    被告應加倍給付工資，又被告先前曾回覆原告，代班時薪亦
    為400元，有原告與被告公司督導之LINE對話紀錄可證（見
    本院卷第73頁），是以原告得請求被告給付110年5月1、7、
    8日薪資共計為4,800元（計算式：400元×4小時×2＋400元×2
    小時＋400元×2小時＝4,800元）。
　④被告雖抗辯：縱然原告於假日之110年5月1日有工作之事實，
    因其非固定於平日上班，不合於加班之要件而不得請求加班
    費等語。惟勞基法第39條就休假日工資加倍給予部分，並未
    區分部分工時勞工或全時勞工而異其規定，縱為部分工時勞
    工，仍有上開規定之適用。況且，多數勞工於休假日不喜歡
    或無法配合排班，此觀兩造之LINE對話紀錄可知（見本院卷
    第75頁），故兩造既未就休假日工資另行約定，即應適用勞
    基法第39條規定加倍給付，被告此部分抗辯，委無憑採。
　⑶就110年5月13日工作2小時、110年5月14日工作4小時、110年
    5月15日工作3小時部分
　①經查，乙○○有向陳珮俞確認5月份原告代班的天數與時段，有
    乙○○與陳珮俞間之LINE對話紀錄翻拍照片、班表翻拍照片為
    憑（見本院卷第65頁、第67頁），被告既已知悉此部分時段
    由原告代班，然其卻於110年5月13日、110年5月14日工作開
    始前1小時方通知原告不用到班，有LINE對話紀錄為證（見
    本院卷第69頁），考量原告至工作地點尚需一定通勤時間，
    此時原告已就勞務給付為準備（如梳妝、通勤中），且被告
    臨時取消該2日班表，並未提證據證明店家有不營業或禁止
    內用之情形，堪認被告已預示拒絕受領原告之勞務給付，是
    依上開說明，原告自無補服勞務之義務，仍得請求被告給付
    該等日期之工資共計2,400元（計算式：400元×2小時＋400元
    ×4小時＝2,400元）。
　②至110年5月15日工作3小時部分，原告已於前1日（即110年5
    月14日）告知取消，難認原告就此部分之勞務已為提出，且
    系爭契約書第3條亦約定，契約關係存續期間不保障工作時
    數（見本院卷第145頁），故原告請求此部分之工資，即屬
    無據。
　⑷從而，就110年5月份工資部分，原告總計得請求被告給付7,2
    00元（計算式：4,800元＋2,400元＝7,200元）
　⒉110年4月2日假日加倍工資差額部分：　
　　原告於兩造契約關係存續期間曾於110年4月2日工作4小時乙
    節，為兩造所不爭執（見不爭執事項㈢），而該日為假日（
    兒童節遇六、日提前1天放假），原告於該日工作，被告應
    加倍給付工資，已如上述。又原告有收到該日工作工資1,60
    0元乙事，有薪資明細可參（見本院卷第143頁），且為兩造
    所不爭執（見本院卷第313至314頁），而原告本可請求被告
    給付工資3,200元（計算式：400元×4小時×2＝3,200元），扣
    除已給付之1,600元，被告尚應給付1,600元（計算式：3,20
    0元－1,600元＝1,600元）
　⒊資遣費部分：
  ⑴按勞工適用勞退條例之退休金制度者，適用本條例後之工作
    年資，於勞動契約依勞基法第11條、第13條但書、第14條及
    第20條或職業災害勞工保護法第23條、第24條規定終止時，
    其資遣費由雇主按其工作年資，每滿1年發給2分之1個月之
    平均工資，未滿1年者，以比例計給；最高以發給6個月平均
    工資為限，不適用勞基法第17條之規定，勞退條例第12條第
    1項定有明文。經查，被告前依勞基法第11條第1款規定終止
    系爭勞動契約，業如上述，則原告依上開規定請求被告給付
    資遣費，自屬有據。
  ⑵又原告任職起日為109年8月3日，至系爭勞動契約終止日即11
    0年8月16日止，其年資為1年13日。而原告自110年8月16日
    系爭勞動契約終止時起算（該日不計入），往前回溯6個月
    即110年2月16日至110年8月15日期間之工資計有110年2月26
    日1,600元、110年3月5日800元、110年3月26日800元、110
    年4月2日3,200元、110年5月1日3,200元、110年5月7日800
    元、110年5月8日800元、110年5月13日800元、110年5月14
    日1,600元，總計為1萬3,600元，以此核算原告於該期間總
    日數之日平均工資為75元（計算式：13,600元÷181日＝75元
    ，元以下四捨五入），又原告於該段期間內工資總額除以實
    際工作日數所得金額再乘以60%為907元（計算式：13,600元
    ÷9日×60%＝907元，元以下四捨五入），高於上開以離職前6
    個月內所得工資總額除以該期間之總日數所得之金額，依勞
    基法第2條第4條後段規定，原告之日平均工資應以907元計
    。據此計算，原告所得請求之資遣費應為1萬4,096元【計算
    式：907元×30天×｛1＋13/30×1/12｝×1/2＝14,096元，元以下四
    捨五入】，是原告請求被告給付資遣費1萬2,303元，自屬有
    據。　
　⒋預告工資部分：
    按雇主依勞基法第11條或第13條但書規定終止勞動契約者，
    對於繼續工作1年以上3年未滿者，於20日前預告之。雇主未
    依前揭期間預告而終止契約者，應給付預告期間之工資，勞
    基法第16條第1項、第3項分別定有明文。經查，原告任職年
    資為1年13日，已如前述，然被告未給與原告20日之預告期
    間，依勞基法第16條第3項規定，被告應給付原告20日之預
    告期間工資1萬8,140元（計算式：907元×20天＝18,140元）
    ，是原告請求預告工資1萬5,840元，為有理由。
　⒌失業給付損害賠償部分
　⑴按失業給付之請領條件，依就業保險法第11條第1項第1款規
    定：「被保險人於非自願離職辦理退保當日前3年內，保險
    年資合計滿1年以上，具有工作能力及繼續工作意願，向公
    立就業服務機構辦理求職登記，自求職登記之日起14日內仍
    無法推介就業或安排職業訓練」、第3項規定：「本法所稱
    非自願離職，指被保險人因投保單位關廠、遷廠、休業、解
    散、破產宣告離職；或因勞動基準法第11條、第13條但書、
    第14條及第20條規定各款情事之一離職」。又「失業給付按
    申請人離職辦理本保險退保之當月起前6個月平均月投保薪
    資百分之60按月發給，最長發給6個月。但申請人離職辦理
    本保險退保時已年滿45歲或領有社政主管機關核發之身心障
    礙證明者，最長發給9個月」、「被保險人非自願離職退保
    後，於請領失業給付或職業訓練生活津貼期間，有受其扶養
    之眷屬者，每一人按申請人離職辦理本保險退保之當月起前
    6個月平均月投保薪資百分之10加給給付或津貼，最多計至
    百分之20。前項所稱受扶養眷屬，指受被保險人扶養之無工
    作收入之配偶、未成年子女或身心障礙子女」、「投保單位
    違反本法規定，未為其所屬勞工辦理投保手續者，按自僱用
    之日起，至參加保險之前1日或勞工離職日止應負擔之保險
    費金額，處10倍罰鍰。勞工因此所受之損失，並應由投保單
    位依本法規定之給付標準賠償之」、「本保險保險效力之開
    始及停止、月投保薪資、投保薪資調整、保險費負擔、保險
    費繳納、保險費寬限期與滯納金之徵收及處理、基金之運用
    與管理，除本法另有規定外，準用勞工保險條例及其相關規
    定辦理」，亦為同法第16條第1項、第19條之1第1項、第2項
    、第38條第1項、第40條所明定。是雇主未為勞工辦理投保
    手續，致勞工無從請領失業給付者，雇主應負賠償責任。
  ⑵經查，被告依勞基法第11條第1款規定終止兩造間之勞動契約
    ，已如前述，是原告核屬非自願離職。又兩造為勞動契約法
    律關係，已如前述，然被告並未為原告投保就業保險，致原
    告無從依就業保險法第16條規定請領失業給付，自得依同法
    第38條第1項規定請求被告負賠償責任。再者，原告於離職
    之當月即110年8月起前6個月薪資依序為0元、0元、7,200元
    、3,200元、1,600元、1,600元，月投保薪資依序為0元、0
    元、1萬1,100元、1萬1,100元、1萬1,100元、1萬1,100元，
    平均月投保薪資為7,400元，是原告得領取之失業給付總計
    為2萬6,640元（計算式：7,400元×60%×6月＝26,640元）。從
    而，原告請求被告賠償失業給付損失2萬6,640元，為有理由
    ，應予准許。逾此部分之請求，則無理由。
　⒍提撥退休金部分：
　　被告並未為原告提繳勞工退休金乙節，業據原告提出勞工退
    休金個人專戶明細資料為憑（見本院卷第47至51頁），而原
    告之工資分別為：109年8月份700元、110年2月份1,600元、
    110年3月份1,600元、110年4月份3,200元、110年5月份7,20
    0元，則被告依勞工退休金月提繳分級表之月提繳工資依序
    為1,500元、3,000元、3,000元、4,500元、7,500元，應提
    繳之金額依序為90元、180元、180元、270元、450元，總計
    為1,170元、是原告請求被告提繳978元至其勞工退休金專戶
    ，為有理由。
　㈣原告請求被告開立非自願離職證明書，有無理由？
　　按勞動契約終止時，勞工如請求發給服務證明書，雇主或其
    代理人不得拒絕。勞基法第19條定有明文。次按就業保險 
    法第11條第3項規定：「本法所稱非自願離職，指被保險人
    因投保單位關廠、遷廠、休業、解散、破產宣告離職，或因
    勞基法第11條……規定各款情事之一離職。」是依上開規定意
    旨，勞工即得請求雇主發給註記離職原因為非自願離職之服
    務證明書。經查，被告依勞基法第11條第1款規定，終止系
    爭勞動契約，已如前述，核與就業保險法第11條第3項規定
    所稱之非自願離職情形相符，原告自得依上開規定，請求被
    告開立非自願離職證明書。是原告此部分主張，應屬有據。
五、從而，原告依系爭勞動契約約定、勞基法第22條第2項、第3
    7條、第39條規定，請求被告給付110年5月份工資7,200元、
    110年4月2日假日加倍工資差額1,600元；依勞退條例第12條
    第1項規定，請求被告給付資遣費1萬2,303元；依勞基法第1
    6條規定，請求被告給付預告工資1萬5,840元；依就業保險
    法第38條第1項，請求被告給付失業給付損害賠償2萬6,640
    元，以上總計6萬3,583元，及自起訴狀繕本送達翌日即111
    年4月18日（見本院卷第119頁送達證書）起至清償日止，按
    年息5%計算之法定遲延利息；依勞退條例第6條、第14條、
    第31條規定，請求被告提繳978元至原告之勞工退休金專戶
    ；依勞基法第19條、就業保險法第11條第3項規定，請求被
    告開立非自願離職證明書予原告，為有理由，應予准許。逾
    此部分之請求，為無理由，不應准許。
六、原告陳明願供擔保，請准宣告假執行，惟本件係勞動事件，
    就勞工即原告之給付請求，為雇主即被告敗訴之判決時，依
    勞動事件法第44條第1項規定，應依職權宣告假執行，原告
    之聲請僅係促使本院依職權發動，無庸為准駁之諭知；另依
    同法第44條第2項規定同時宣告被告得供擔保，而免為假執
    行，並酌定相當之金額。至原告敗訴部分，其假執行之聲請
    失所附麗，爰併予駁回。
七、本件為判決之基礎已臻明確，兩造其餘之陳述及所提其他證
    據，經本院斟酌後，認為均於判決之結果無影響，亦與本案
    之爭點無涉，自無庸逐一論述。
八、訴訟費用負擔之依據：民事訴訟法第79條。   　　
中　　華　　民　　國　　111 　年　　 9　　月　　14　　日
                    勞動法庭    法  官    莊仁杰
以上正本係照原本作成。
如對本判決上訴，須於判決送達後20日內向本院提出上訴狀。如
委任律師提起上訴者，應一併繳納上訴審裁判費。
中　　華　　民　　國　　111 　年　　9 　　月　　14　　日
                                書記官    廖宣惟